# 建设过程中的坏账处理

提问人：yuyongmi 时间：2013-01-10 11:03:24
某水电建设过程中，大型设备采购的预付款，后发现是补人诈骗，无法收回，该笔损失如何处理？ 与业内同行讨论有不同声音与意见： 其一：是此笔预付款，有确凿证据表明无法收回的话，转为应收款项，同时全额计提相应坏账准备，但计坏账准备，对应科目为资产减值损失，在利润表中列示； 其二：同意转为应收款项，然后计提坏账准备，但对应科目是开办费用，列在资产负债表的其他非流动资产项目，其理由是该电站尚未正式营业，不应该列在利润表内； 其三：是不计提坏账准备，而是直接冲销，相应损失列为开办费用。 请教论坛内各位老师与版主，上述处理，哪一种处理更为恰当？有无支持的依据？

回答人：chenyiwei
对于此笔工程预付款，在有确凿证据表明无法收回的情况下，应当在提供所需证据并履行内、外部审批程序的基础上，对此予以核销，计入当期营业外支出。不能因为目前公司尚处于基建期就将其计入开办费之类项目，因为此类损失不再符合资产的定义。那种认为开办期（筹建期、基建期）不应有利润表，所有支出均计入开办费或者工程成本的观念已经过时了。